【裁判字號】    99,上訴,3622
【裁判日期】    991018
【裁判案由】    毒品危害防制條例
【裁判全文】
臺灣高等法院刑事判決                99年度上訴字第3622號
上  訴  人
即  被  告  甲○○
上列上訴人因毒品危害防制條例案件，不服臺灣板橋地方法院99
年度訴字第2076號，中華民國99年8月23日第一審判決（起訴案
號：臺灣板橋地方法院檢察署99年度毒偵字第3929號、第3933號
），提起上訴，本院判決如下：
    主  文
上訴駁回。
    理  由
一、依刑事訴訟法第350條、第361條、第362條、第367條規定，
    不服地方法院之第一審判決而上訴者，須提出上訴書狀，並
    應敘明具體理由，為上訴必備之程式；其所提出之書狀未敘
    述上訴理由，或僅曾以言詞陳述上訴理由者，均應於上訴期
    間屆滿後20日內補提理由書於第一審法院。第一審法院經形
    式審查，認逾期未補提上訴理由者，應定期間先命補正；逾
    期未補正者，為上訴不合法律上之程式，應以裁定駁回。倘
    已提出上訴理由，但所提非屬具體理由者，則由第二審法院
    以上訴不合法律上之程式，判決駁回。而所謂具體理由，必
    係依據卷內既有訴訟資料或提出新事證，指摘或表明第一審
    判決有何採證認事、用法或量刑等足以影響判決本旨之不當
    或違法，而構成應予撤銷之具體事由，始克當之（例如：依
    憑證據法則具體指出所採證據何以不具證據能力，或依憑卷
    證資料，明確指出所為證據證明力之判斷如何違背經驗、論
    理法則）；倘僅泛言原判決認定事實錯誤、違背法令、量刑
    失之過重或輕縱，而未依上揭意旨指出具體事由，或形式上
    雖已指出具體事由，然該事由縱使屬實，亦不足以認為原判
    決有何不當或違法者（例如：對不具有調查必要性之證據，
    法院未依聲請調查亦未說明理由，或援用證據不當，但除去
    該證據仍應為同一事實之認定），皆難謂係具體理由，俾與
    第二審上訴制度旨在請求第二審法院撤銷、變更第一審不當
    或違法之判決，以實現個案救濟之立法目的相契合（最高法
    院97年度台上字第892號判決參照）。又第二審法院認為上
    訴書狀未敘述理由，依刑事訴訟法第367條但書規定，始應
    定期間命其補正。如認上訴書狀已敘述理由，但其理由非屬
    具體，其所為上訴，即不符上訴之法定要件，自得逕行判決
    駁回，無定期命補正問題（最高法院97年度台上字第3599號
    判決參照）。
二、經查：原判決以被告甲○○於原審審理時對於其犯行坦承分
    別施用第一級毒品海洛因及第二級毒品甲基安非他命不諱，
    並有臺灣檢驗科技股份有限公司民國99年4月16日之濫用藥
    物檢驗報告（毒偵3933號卷第5頁）、臺北縣政府警察局新
    莊分局毒品犯罪嫌疑人尿液採驗作業管制紀錄（同上卷第6
    頁）在卷可考，足認被告自白與事實相符，而堪認定其本件
    犯行。並以被告所為，係犯毒品危害防制條例第10條第1項
    、第2項之施用第一級毒品海洛因、施用第二級毒品甲基安
    非他命罪，其施用第一級、第二級毒品前持有第一級、第二
    級毒品之低度行為，為施用之高度行為所吸收，不另論罪。
    又被告上述2行為，犯意各別，行為互殊，應分論併罰；另
    經審酌被告前因施用毒品，送觀察、勒戒，本件施用犯行，
    及其係自戕身心健康為主，所生危害非鉅，兼衡其犯罪後坦
    承犯行等一切情狀，就施用第一級毒品部分量處有期徒刑7
    月；就施用第二級毒品部分，量處有期徒刑4月，而定應執
    行刑為有期徒刑10月，本院自形式觀察，原判決並無認定事
    實錯誤、量刑瑕疵或違背法令之情形。上訴人即被告甲○○
    提起上訴略以：請求輕判給予易科罰金之機會云云（本院卷
    第8頁）。經查：被告上述理由，僅就刑度部分為抗辯，顯
    未就原審認事用法之部分，為具體指摘。另量刑輕重，係屬
    事實審法院得依職權自由裁量之事項，苟其量刑已以行為人
    之責任為基礎，並斟酌刑法第57條各款所列情狀，而未逾越
    法定刑度或有濫用權限情事，即不得任意指為違法（最高法
    院75年臺上字第7033號判例、98年度臺上字第5002號判決意
    旨參照）。本件原判決於量刑時依刑法第57條規定審酌被告
    相關一切情狀（原判決第2頁第18行以下），衡已就量刑刑
    度為審酌並敘明理由，既未逾越法定刑度，復未濫用自由裁
    量之權限，所為量刑核無不當或違法，亦無違反比例原則之
    可言。從而，被告提起上訴，空言原審量刑不當並請求輕判
    云云，即非屬得上訴第二審之具體理由，依上揭說明，堪認
    本件上訴不合法律上之程式，應予判決駁回，並不經言詞辯
    論為之。
據上論斷，應依刑事訴訟法第367條前段、第372條判決如主文。
中    華    民    國    99    年    10    月    18    日
                  刑事第九庭  審判長法  官  陳貽男
                                    法  官  周盈文
                                    法  官  詹駿鴻
以上正本證明與原本無異。
施用一級毒品部分如不服本判決，應於收受送達後10日內向本院
提出上訴書狀，其未敘述上訴之理由者並得於提起上訴後10日內
向本院補提理由書（均須按他造當事人之人數附繕本）「切勿逕
送上級法院」。
餘不得上訴。
                                    書記官  梁淑時
中    華    民    國    99    年    10    月    19    日

司法院資訊處製作；財團法人民間司法改革基金會備份。
